【裁判字號】    97,台上,2910
【裁判日期】    970626
【裁判案由】    違反毒品危害防制條例
【裁判全文】
最高法院刑事判決            九十七年度台上字第二九一０號
上  訴  人  甲○○
選任辯護人  李思樟律師
上列上訴人因違反毒品危害防制條例案件，不服台灣高等法院台
中分院中華民國九十七年四月三十日第二審判決（九十七年度上
訴字第三七六號，起訴案號：台灣台中地方法院檢察署九十六年
度偵字第九六三一號），提起上訴，本院判決如下：
    主  文
上訴駁回。
    理  由
按刑事訴訟法第三百七十七條規定：上訴於第三審法院，非以判
決違背法令為理由，不得為之；是提起第三審上訴，應以原判決
違背法令為理由，係屬法定要件。如果上訴理由書狀並未依據卷
內訴訟資料具體指摘原判決不適用何種法則或如何適用不當，或
所指摘原判決違法情事，顯與法律規定得為第三審上訴理由之違
法情形不相適合時，均應認其上訴為違背法律上之程式，予以駁
回。本件原判決認定上訴人甲○○有其事實欄所載之犯行，因而
撤銷第一審科刑之判決，改判仍論上訴人以販賣第二級毒品罪（
共四罪），均累犯，各處有期徒刑四年、四年六月、三年十月、
四年八月；並均宣告相關之從刑；復就主刑部分定其應執行之刑
為有期徒刑八年。已敘明其所憑之證據及認定之理由，而以上訴
人否認犯罪及其原審辯護人為其辯護所持之辯解，俱不足採，予
以指駁綦詳。所為論敘，俱有卷存之證據資料可資覆按，從形式
上觀察，並無判決違背法令之情形存在。上訴人上訴意旨略稱：
(一)、原判決以門號Ｚ000000000之手機，係上訴人所有
供本件犯罪所用之物，將該手機連同SIM 卡一併宣告沒收，然未
說明何以認定該SIM 卡屬上訴人所有，自嫌理由欠備。(二)、上訴
人之第一審及原審辯護人分別以本件卷內並未附有通訊監察書，
及證人全嘉琪、劉志康警詢陳述係屬審判外之陳述，而主張通訊
監察譯文及上開證人之警詢供述均無證據能力，乃原判決卻採為
認定上訴人有罪之證據資料，其採證難謂適法。況依通訊監察錄
音譯文，全嘉琪於民國九十六年一月十三日、同年月三十一日；
劉志康於九十六年二月二十四日分別與上訴人之通話內容，均未
談及有關毒品交易之金額、數量、種類，而劉志康於九十六年一
月十六日與上訴人之通訊內容，實係談論增強性能力之蹦蹦丸，
並非商議購買毒品，亦不足證明上訴人有販賣第二級毒品甲基安
非他命犯行，原審採為論罪依據，亦有未當。(三)、全嘉琪、劉志
康於警詢皆受警方誘導，全嘉琪復為圖獲邀減輕其刑之寬典，方
為不實之供述，渠等於警詢、偵、審之證詞未臻一致，而劉志康
之尿液經鑑驗結果，呈甲基安非他命陰性反應，足徵渠等之證詞
並無可採，原審擷為不利上訴人之判斷，且未調查劉志康最後一
次施用甲基安非他命之期日，遽為上訴人有罪之判決，同有違誤
。(四)、上訴人於原審聲請再行傳喚全嘉琪到庭為證，原審未予傳
訊，剝奪上訴人之對質詰問權，併有可議云云。
惟查：證據之取捨及犯罪事實之認定，乃事實審法院之職權，苟
其取捨，不違背經驗法則或論理法則，不得任意指為違法。而供
述證據前後，雖稍有參差或互相矛盾，事實審法院非不可本於經
驗法則斟酌其他證據作合理之比較定其取捨，從而供述證據之一
部認為真實者予以採取，亦非證據法則所不許。原判決係依憑全
嘉琪、劉志康於警詢、偵查及審理中之證詞，扣案電子磅秤一台
、手機一支、上訴人與上開證人間通訊監察錄音譯文等證據資料
，認定上訴人有四次販賣第二級毒品罪行，並敘明全嘉琪、劉志
康先後之證詞，雖非完全一致，然就渠等向上訴人購買甲基安非
他命主要情節之證述，始終如一，且全嘉琪非係為圖獲邀減輕其
刑之寬典，方為指陳；而劉志康之尿液鑑驗結果，固呈甲基安非
他命陰性反應，但其採尿時間，與向上訴人購買甲基安非他命期
日，相距達十餘日至一個月餘，上開尿液鑑驗結果，不足執為有
利上訴人之判斷等情，既已在判決內說明其就案內所有證據，本
於調查所得心證，分別定其取捨而為事實判斷之理由，核無違背
證據法則之情形，自屬原審採證認事之職權行使，上訴意旨(三)之
後段任意指摘，尚非適法之上訴理由。又證明同一事實之證據，
如有二種以上，其中一種之證據縱有違證據法則，然如除去該部
分，綜合案內其他證據，仍應為同一事實之認定者，則原審此項
違誤並不影響於判決，即不得指為違法。原判決認定上訴人有四
次販賣甲基安非他命犯行，如上所述，並非專以全嘉琪、劉志康
之警詢證詞及通訊監察錄音譯文為主要證據，是縱其警詢證詞及
通訊監察錄音有如上訴人所指不具證據適格之情形，然除去此部
分證據，綜合案內其他所有之證據，仍應為同一事實之認定，並
不影響於原判決之本旨，自不能認為違背法令。上訴意旨(二)、(三)
之前段執以指摘，亦非合法之第三審上訴理由。再證人已由法官
合法訊問，且於訊問當時予當事人詰問之機會，其陳述明確別無
訊問之必要者，不得再行傳喚，刑事訴訟法第一百九十六條定有
明文。卷查，全嘉琪於第一審法院審理時已到庭為證，並經上訴
人之選任辯護人進行交互詰問，有第一審法院九十六年十二月十
七日審判筆錄足憑，原審以該部分待證事實已斟明確，認無再行
傳喚必要，於法亦無不合。而原判決已於事實欄二記載其附表編
號五之2.之行動電話機具（含SIM 卡），係屬上訴人所有供本件
犯罪所用之物，復於理由內說明依全嘉琪之證詞及上訴人之供述
，上開門號手機 (含SIM 卡），為上訴人所有，而上訴人持該手
機與全嘉琪、劉志康聯絡購買甲基安非他命所用，復有前揭證據
資料可按，依毒品危害防制條例第十九條第一項規定諭知沒收，
同無不合。上訴意旨(一)、(四)所指仍非適法之第三審上訴理由。至
其餘上訴意旨係就原審採證職權之行使及原判決已說明事項，徒
憑片面意見，再事指摘，或為事實上之爭辯，均不能認已具備第
三審上訴之法定要件。應認其上訴違背法律上之程式，予以駁回
。
據上論結，應依刑事訴訟法第三百九十五條前段，判決如主文。
中    華    民    國  九十七  年    六    月  二十六  日
                      最高法院刑事第九庭
                          審判長法官  洪  文  章
                                法官  王  居  財
                                法官  郭  毓  洲
                                法官  黃  梅  月
                                法官  邱  同  印
      本件正本證明與原本無異
                                      書  記  官
中    華    民    國  九十七  年    六    月   三十   日
                                                      Ｑ


司法院資訊處製作；財團法人民間司法改革基金會備份。
